{"present": {"1 Singular": {"Affirmative": "coisricim", "Question": "an gcoisricim?", "Negative": "n\u00ed choisricim"}, "2 Singular": {"Affirmative": "coisriceann t\u00fa", "Question": "an gcoisriceann t\u00fa?", "Negative": "n\u00ed choisriceann t\u00fa"}, "3 Singular": {"Male": {"Affirmative": "coisriceann s\u00e9", "Question": "an gcoisriceann s\u00e9?", "Negative": "n\u00ed choisriceann s\u00e9"}, "Female": {"Affirmative": "coisriceann s\u00ed", "Question": "an gcoisriceann s\u00ed?", "Negative": "n\u00ed choisriceann s\u00ed"}}, "1 Plural": {"Compressed": {"Affirmative": "coisricimid", "Question": "an gcoisricimid?", "Negative": "n\u00ed choisricimid"}, "Extended": {"Affirmative": "coisriceann muid", "Question": "an gcoisriceann muid?", "Negative": "n\u00ed choisriceann muid"}}, "2 Plural": {"Affirmative": "coisriceann sibh", "Question": "an gcoisriceann sibh?", "Negative": "n\u00ed choisriceann sibh"}, "3 Plural": {"Affirmative": "coisriceann siad", "Question": "an gcoisriceann siad?", "Negative": "n\u00ed choisriceann siad"}, "Passive": {"Affirmative": "coisrictear", "Question": "an gcoisrictear?", "Negative": "n\u00ed choisrictear"}}, "future": {"1 Singular": {"Affirmative": "coisricfidh m\u00e9", "Question": "an gcoisricfidh m\u00e9?", "Negative": "n\u00ed choisricfidh m\u00e9"}, "2 Singular": {"Affirmative": "coisricfidh t\u00fa", "Question": "an gcoisricfidh t\u00fa?", "Negative": "n\u00ed choisricfidh t\u00fa"}, "3 Singular": {"Male": {"Affirmative": "coisricfidh s\u00e9", "Question": "an gcoisricfidh s\u00e9?", "Negative": "n\u00ed choisricfidh s\u00e9"}, "Female": {"Affirmative": "coisricfidh s\u00ed", "Question": "an gcoisricfidh s\u00ed?", "Negative": "n\u00ed choisricfidh s\u00ed"}}, "1 Plural": {"Compressed": {"Affirmative": "coisricfimid", "Question": "an gcoisricfimid?", "Negative": "n\u00ed choisricfimid"}, "Extended": {"Affirmative": "coisricfidh muid", "Question": "an gcoisricfidh muid?", "Negative": "n\u00ed choisricfidh muid"}}, "2 Plural": {"Affirmative": "coisricfidh sibh", "Question": "an gcoisricfidh sibh?", "Negative": "n\u00ed choisricfidh sibh"}, "3 Plural": {"Affirmative": "coisricfidh siad", "Question": "an gcoisricfidh siad?", "Negative": "n\u00ed choisricfidh siad"}, "Passive": {"Affirmative": "coisricfear", "Question": "an gcoisricfear?", "Negative": "n\u00ed choisricfear"}}, "past": {"1 Singular": {"Affirmative": "choisric m\u00e9", "Question": "ar choisric m\u00e9?", "Negative": "n\u00edor choisric m\u00e9"}, "2 Singular": {"Affirmative": "choisric t\u00fa", "Question": "ar choisric t\u00fa?", "Negative": "n\u00edor choisric t\u00fa"}, "3 Singular": {"Male": {"Affirmative": "choisric s\u00e9", "Question": "ar choisric s\u00e9?", "Negative": "n\u00edor choisric s\u00e9"}, "Female": {"Affirmative": "choisric s\u00ed", "Question": "ar choisric s\u00ed?", "Negative": "n\u00edor choisric s\u00ed"}}, "1 Plural": {"Compressed": {"Affirmative": "choisriceamar", "Question": "ar choisriceamar?", "Negative": "n\u00edor choisriceamar"}, "Extended": {"Affirmative": "choisric muid", "Question": "ar choisric muid?", "Negative": "n\u00edor choisric muid"}}, "2 Plural": {"Affirmative": "choisric sibh", "Question": "ar choisric sibh?", "Negative": "n\u00edor choisric sibh"}, "3 Plural": {"Compressed": {"Affirmative": "choisric siad", "Question": "ar choisric siad?", "Negative": "n\u00edor choisric siad"}, "Extended": {"Affirmative": "choisriceadar", "Question": "ar choisriceadar?", "Negative": "n\u00edor choisriceadar"}}, "Passive": {"Affirmative": "coisriceadh", "Question": "ar coisriceadh?", "Negative": "n\u00edor coisriceadh"}}, "condi": {"1 Singular": {"Affirmative": "choisricfinn", "Question": "an gcoisricfinn?", "Negative": "n\u00ed choisricfinn"}, "2 Singular": {"Affirmative": "choisricfe\u00e1", "Question": "an gcoisricfe\u00e1?", "Negative": "n\u00ed choisricfe\u00e1"}, "3 Singular": {"Male": {"Affirmative": "choisricfeadh s\u00e9", "Question": "an gcoisricfeadh s\u00e9?", "Negative": "n\u00ed choisricfeadh s\u00e9"}, "Female": {"Affirmative": "choisricfeadh s\u00ed", "Question": "an gcoisricfeadh s\u00ed?", "Negative": "n\u00ed choisricfeadh s\u00ed"}}, "1 Plural": {"Compressed": {"Affirmative": "choisricfimis", "Question": "an gcoisricfimis?", "Negative": "n\u00ed choisricfimis"}, "Extended": {"Affirmative": "choisricfeadh muid", "Question": "an gcoisricfeadh muid?", "Negative": "n\u00ed choisricfeadh muid"}}, "2 Plural": {"Affirmative": "choisricfeadh sibh", "Question": "an gcoisricfeadh sibh?", "Negative": "n\u00ed choisricfeadh sibh"}, "3 Plural": {"Compressed": {"Affirmative": "choisricfid\u00eds", "Question": "an gcoisricfid\u00eds?", "Negative": "n\u00ed choisricfid\u00eds"}, "Extended": {"Affirmative": "choisricfeadh siad", "Question": "an gcoisricfeadh siad?", "Negative": "n\u00ed choisricfeadh siad"}}, "Passive": {"Affirmative": "choisricf\u00ed", "Question": "an gcoisricf\u00ed?", "Negative": "n\u00ed choisricf\u00ed"}}, "imper": {"1 Singular": {"Affirmative": "coisricim!", "Negative": "n\u00e1 coisricim!"}, "2 Singular": {"Affirmative": "coisric!", "Negative": "n\u00e1 coisric!"}, "3 Singular": {"Male": {"Affirmative": "coisriceadh s\u00e9!", "Negative": "n\u00e1 coisriceadh s\u00e9!"}, "Female": {"Affirmative": "coisriceadh s\u00ed!", "Negative": "n\u00e1 coisriceadh s\u00ed!"}}, "1 Plural": {"Compressed": {"Affirmative": "coisricimis!", "Negative": "n\u00e1 coisricimis!"}, "Extended": {"Affirmative": "coisriceadh muid!", "Negative": "n\u00e1 coisriceadh muid!"}}, "2 Plural": {"Affirmative": "coisricig\u00ed!", "Negative": "n\u00e1 coisricig\u00ed!"}, "3 Plural": {"Compressed": {"Affirmative": "coisricid\u00eds!", "Negative": "n\u00e1 coisricid\u00eds!"}, "Extended": {"Affirmative": "coisriceadh siad!", "Negative": "n\u00e1 coisriceadh siad!"}}, "Passive": {"Affirmative": "coisrictear!", "Negative": "n\u00e1 coisrictear!"}}, "pastConti": {"1 Singular": {"Affirmative": "choisricinn", "Question": "an gcoisricinn?", "Negative": "n\u00ed choisricinn"}, "2 Singular": {"Affirmative": "choisricte\u00e1", "Question": "an gcoisricte\u00e1?", "Negative": "n\u00ed choisricte\u00e1"}, "3 Singular": {"Male": {"Affirmative": "choisriceadh s\u00e9", "Question": "an gcoisriceadh s\u00e9?", "Negative": "n\u00ed choisriceadh s\u00e9"}, "Female": {"Affirmative": "choisriceadh s\u00ed", "Question": "an gcoisriceadh s\u00ed?", "Negative": "n\u00ed choisriceadh s\u00ed"}}, "1 Plural": {"Compressed": {"Affirmative": "choisricimis", "Question": "an gcoisricimis?", "Negative": "n\u00ed choisricimis"}, "Extended": {"Affirmative": "choisriceadh muid", "Question": "an gcoisriceadh muid?", "Negative": "n\u00ed choisriceadh muid"}}, "2 Plural": {"Affirmative": "choisriceadh sibh", "Question": "an gcoisriceadh sibh?", "Negative": "n\u00ed choisriceadh sibh"}, "3 Plural": {"Compressed": {"Affirmative": "choisricid\u00eds", "Question": "an gcoisricid\u00eds?", "Negative": "n\u00ed choisricid\u00eds"}, "Extended": {"Affirmative": "choisriceadh siad", "Question": "an gcoisriceadh siad?", "Negative": "n\u00ed choisriceadh siad"}}, "Passive": {"Affirmative": "choisrict\u00ed", "Question": "an gcoisrict\u00ed?", "Negative": "n\u00ed choisrict\u00ed"}}, "subj": {"1 Singular": {"Affirmative": "go gcoisrice m\u00e9", "Negative": "n\u00e1r choisrice m\u00e9"}, "2 Singular": {"Affirmative": "go gcoisrice t\u00fa", "Negative": "n\u00e1r choisrice t\u00fa"}, "3 Singular": {"Male": {"Affirmative": "go gcoisrice s\u00e9", "Negative": "n\u00e1r choisrice s\u00e9"}, "Female": {"Affirmative": "go gcoisrice s\u00ed", "Negative": "n\u00e1r choisrice s\u00ed"}}, "1 Plural": {"Compressed": {"Affirmative": "go gcoisricimid", "Negative": "n\u00e1r choisricimid"}, "Extended": {"Affirmative": "go gcoisrice muid", "Negative": "n\u00e1r choisrice muid"}}, "2 Plural": {"Affirmative": "go gcoisrice sibh", "Negative": "n\u00e1r choisrice sibh"}, "3 Plural": {"Affirmative": "go gcoisrice siad", "Negative": "n\u00e1r choisrice siad"}, "Passive": {"Affirmative": "go gcoisrictear", "Negative": "n\u00e1r choisrictear"}}, "verbal noun": "coisreacan", "verbal adjective": "coisricthe"}